臺灣高等法院臺南分院民事裁定　九十六年度抗字第二九六號
抗告人　甲○○
上列抗告人因與相對人富邦產物保險股份有限公司間請求損害賠
償事件，聲請訴訟救助，對於中華民國九十六年九月十日臺灣雲
林地方法院所為裁定（九十六年度救更字第二號）提起抗告，本
院裁定如下：
    主      文
抗告駁回。
抗告訴訟費用新台幣壹仟元由抗告人負擔。
    理      由
一、抗告意旨略以：訴外人蔡火朗於民國九十四年一月四日駕駛
    SE-3625號自小客車，在嘉義縣太保市○○路○段與三合路
    之交岔路口處時，因未保持安全距離，追撞由抗告人所駕駛
    之S2-6851號自小客車，致抗告人受有頸椎第三至第六節椎
    間盤突出症併脊髓壓迫等傷害，蔡火朗駕駛之前開自用小客
    車，曾向相對人投保強制汽車責任保險，依約抗告人為該保
    險契約受益人，自得請求相對人給付保險金新台幣一百五十
    萬元。伊領有重度多重殘障手冊，並為鄉公所列管之低收入
    戶，無資力支出訴訟費用，乃向原審法院聲請訴訟救助，竟
    遭原審法院以其訴顯無勝訴之望為由，駁回其聲請，爰提起
    抗告，請求廢棄原裁定等語。
二、按「當事人無資力支出訴訟費用者，法院應依聲請，以裁定
    准予訴訟救助。但顯無勝訴之望者，不在此限。」民事訴訟
    法第一百零七條第一項定有明文。所謂顯無勝訴之望者，係
    指聲請訴訟救助之當事人所提起之訴或上訴依其主張之事實
    於法律上本無獲得勝訴之望；或其起訴或上訴為不合法之情
    形而言。查：抗告人前曾就上開車禍，對訴外人蔡火朗提出
    過失傷害等告訴，業經台灣嘉義地方法院、本院審理，查無
    證據，足以證明抗告人之上開頸椎間盤突出症併脊髓壓迫之
    傷害，係由上開車禍所造成，判決蔡火朗無罪確定，有抗告
    人提出之刑事判決足按，蔡火朗對於抗告人所受之傷既無責
    任，抗告人復未提出其他資料欲請求相對人給付保險金，依
    其主張之事實，於法律上顯無勝訴之望，原審因而駁回抗告
    人之聲請，經核並無違誤，抗告意旨指摘原裁定不當，求為
    廢棄，非有理由，應予駁回。
三、據上論結，本件抗告為無理由，依民事訴訟法第四百九十五
    條之一第一項，第四百四十九條第一項、第九十五條、第七
    十八條，裁定如主文。
中　　華　　民　　國　　96　　年　　10　　月　　31　　日
                  民事第二庭    審判長法　官　丁振昌
                                      法　官　李素靖
                                      法　官　吳上康
上為正本係照原本作成。
如不服本裁定，僅得於收受本裁定正本送達後10日內以適用法規
顯有錯誤為理由，向本院提出再抗告狀（須附繕本）依法應繳納
抗告費新台幣壹千元，並委任律師為訴訟代理人，經本院許可後
始可再抗告於最高法院。
中　　華　　民　　國　　96　　年　　11　　月　　1 　　日
                                      書記官  易慧玲
【附記】
民事訴訟法第495條之1第2項準用同法第466條之1第1、2項規定
：
(1)對於第二審判決上訴，上訴人應委任律師為訴訟代理人。但上
  訴人或其法定代理人具有律師資格者，不在此限。
(2)上訴人之配偶、三親等內之血親、二親等內之姻親，或上訴人
  為法人、中央或地方機關時，其所屬專任人員具有律師資格並
  經法院認為適當者，亦得為第三審訴訟代理人。
民事訴訟法第466條之2：
　上訴人無資力委任訴訟代理人者，得依訴訟救助之規定，聲請
  第三審法院為之選任律師為其訴訟代理人。
